臺灣臺北地方法院裁定
111年度北秩字第265號
移送機關    臺北市政府警察局中正第一分局

被移送人    張育誠


上列被移送人因違反社會秩序維護法案件，經移送機關於民國11
1年11月24日以北市警中正一分刑字第1113012462號移送書移送
審理，本院裁定如下：
    主    文
張育誠無正當理由攜帶具有殺傷力之器械，處罰鍰新臺幣陸仟元
。
扣案之鋁質球棒貳支均沒入。
    事實理由及證據
壹、移送意旨略以：移送機關員警於民國111年9月27日20時41分
    許，接獲報案臺北市中正區延平南路與寶慶路口有民眾持鋁
    棒與女子產生爭執，經警方於臺北市中正區凱達格蘭大道與
    公園路口查獲被移送人持有鋁棒2支（另被移送人洪瑋辰持
    有摺疊刀1支部分，由本院另為裁罰），認被移送人涉有違
    反社會秩序維護法第63條第1項第1款之無正當理由攜帶具有
    殺傷力之器械之行為等語。
貳、裁罰部分：　　
一、被移送人張育誠於下列時、地有違反社會秩序維護法之行為
    ：
  ㈠時間：民國111年9月27日20時41分許至21時40分。
  ㈡地點：臺北市中正區延平南路與寶慶路口、凱達格蘭大道與
　　      公園路口。
  ㈢行為：被移送人無正當理由攜帶具有殺傷力鋁質球棒2支。
二、上開事實，有下列之事證明屬實：
  ㈠被移送人於上揭時、地為警當場查獲。
  ㈡被移送人於警察局調查時之自白。
  ㈢關係人胡兆敏、洪瑋辰於警察局調查時之陳述。
　㈣蒐證照片3紙。
  ㈤鋁質球棒2支（63CM、87CM）扣案可證。
三、按無正當理由攜帶具有殺傷力之器械、化學製劑或其他危險
    物品者，處3日以下拘留或新臺幣（下同）3萬元以下罰鍰，
    社會秩序維護法第63條第1項第1款定有明文。本條款之構成
    要件，須行為人客觀上有攜帶具有殺傷力之器械、化學製劑
    或其他危險物品之行為，且該攜帶係無正當理由，因而有危
    害於社會安全之情形，始足當之。亦即，就行為人客觀上攜
    帶具有殺傷力器械之行為，依其攜帶行為之目的，考量行為
    人攜帶當時時間、地點、身分、舉止等因素，據以認定其是
    否已構成該行為。
四、經查，扣案之鋁質球棒2支，材質質地堅硬，硬度極高，有
    蒐證照片3紙存卷足佐，顯可為攻擊他人之武器而具有殺傷
    力。本件被移送人雖辯稱：短的球棒是假日會去打棒球，長
    的球棒是防身用的等語，惟扣案之鋁質球棒2支，殺傷力甚
    強，可做為攻擊武器使用，顯有危害於一般安全之情形，被
    移送人以鋁質球棒2支是用來打棒球及防身等語為辯，難認
    屬法律上之正當理由，其辯詞應不足採，是被移送人上開違
    反社會秩序維護法之事實，應堪認定。爰審酌被移送人之違
    犯情節、智識程度、品行、行為所生之危害、行為後之態度
    等一切情狀，量處如主文第1項所示。
五、扣案之鋁質球棒2支，為被移送人所有，且係供違反社會秩
    序維護法行為所用之物，業據被移送人供述在卷，爰依社會
    秩序維護法第22條第3項規定，併予宣告沒入。
六、依社會秩序維護法第45條第1項，第63條第1項第1款，第22
    條第3項，裁定如主文。
中　　華　　民　　國　　111 　年　　11　　月　　29　　日
                  臺北簡易庭    法  官  詹慶堂
以上正本係照原本作成。
如不服本裁定，得於裁定書送達之翌日起5日內，以書狀敘述理
由，向本庭（臺北市○○區○○○路0段000巷0號）提起抗告。
中　　華　　民　　國　　111 　年　　11　　月　　29　　日
                                書記官  馬正道